# Кондратенко Александр Александрович

Web-разработчик

Контактные данные: Место жительства:

Alexandr\_3007@mail.ru пгт. Шушенское, Красноярский край,

+7-983-206-63-39 Россия

ОПЫТ РАБОТЫ

Февраль 2022 – настоящее время РМБУК «Социокультурный комплекс «Речной»

11 месяцев Методист по информационным технологиям

Декабрь 2011 – Февраль 2022 ГУ МЧС России по Красноярскому краю

11 лет Диспетиер

#### НАВЫКИ

• SQL, СУБД (создание БД, таблиц, установление связей между таблицами, построение sql-запросов)

• HTML, CSS (адаптивная и валидная верстка страниц html, применение анимации на страницах, построение форм)

CMS WordPress, Tilda (создание сайтов, интеграция сверстанных страниц и стилей в WordPress и Tilda)

• JS, C++, Pascal, Payton, Pandas

• Grafana, Superset (построение дашбордов, графиков)

• Mathcad (работа в программе согласно курсу обучения ТУСУР)

• Аспро.Cloud (работа с командой, создание и управление проектом, управление задачами проекта)

• Taplink (создание лендингов на базе Taplink)

## ПРОЕКТЫ

В ходе обучения на курсах 1t.sprint получил опыт работы в команде. Наша команда трудится над проектом «Навигатор путешествий» (https://navigator-travel.ru). Выполняю роль web-разработчика. В ходе работы над проектом выполнил следующее:

- помощь в разработке макетов (обсуждение лучшего решения по структуре и логике сайта);
- верстка и стилизация сайта, согласно макетам, из Figma;
- внедрение АРІ.Яндекс.Карт;
- принимаю участие в разработке БД для сайта;
- размещение файлов на хостинге и привязка домена к директиве сайта.

При прохождении стажировки Data1T (15 января 2024 года) укрепил навыки работы в команде над проектом «Аттрактор», также подтвердил знания, полученные на курсах Data1T по направления Data Analist.

## ОБРАЗОВАНИЕ

2022 – настоящее время Федеральное государственное бюджетное образовательное учреждение высшего

образования Томский государственный университет систем управления и

радиоэлектроники

Специальность Информатика и вычислительная техника, направленность «Системы автоматизированного

проектирования»

2006 – 2011 Сибирский Государственный технологический Университет, г. Красноярск

Специальность Инженер лесного дела

## О СЕБЕ

Сейчас работаю методистом по информационным технологиям, в обязанности входит:

установка и обслуживание серверов, компьютеров и оргтехники;

установка и поддержка нормальной работы операционных систем, офисных и антивирусных программ; обеспечение безопасности информационных данных учреждения;



техническая поддержка пользователей компьютеров, обучение персонала работе с программным обеспечением; составление отчетности и резервное копирование данных;

поиск и исправление ошибок в работе ПО.

Окончил курсы web-разработчика (sprint.1t.ru) и технического аналитика (data.1t.ru). Активно рассматриваю варианты трудоустройства в данных направлениях.

Есть опыт работы в команде над совместными проектами, легко нахожу общий язык с коллегами, не стесняюсь задавать вопросы, если что-то не понимаю. Грамотная устная и письменная речь. Не боюсь принимать ответственность. Добросовестно отношусь к работе. Сохраняю самообладание при любых обстоятельствах. Всегда довожу работу до конца, не люблю оставлять дело незавершенным.

Имею опыт работы в следующих программах:

- Visual Studio (верстка страниц html, создание стилей CSS, работа с языками JS, C++);
- Microsoft Office (опыт работы в: Word, Excel, Access, PowerPoint, Visio);
- Git (имею базовые навыки работы с системой управления версиями файлов);
- Adobe Photoshop (обработка графических файлов);
- Сотрам (создание чертежей и перерисовка по образцу);
- Figma.